臺灣板橋地方法院刑事判決　　　　　　　100年度訴字第729號
公　訴　人　臺灣板橋地方法院檢察署檢察官
被　　　告　吳得福
上列被告因違反毒品危害防制條例案件，經檢察官提起公訴（10
0 年度毒偵緝字第28號、第29號），嗣因被告於本院準備程序中
就被訴事實均為有罪之陳述，本院告知被告簡式審判程序之旨，
並聽取當事人之意見後，由本院合議庭裁定改由受命法官獨任依
簡式審判程序進行，判決如下：
    主  文
吳得福施用第一級毒品，處有期徒刑捌月；又施用第一級毒品，
處有期徒刑柒月；又施用第二級毒品，處有期徒刑肆月。應執行
有期徒刑壹年月。
    事  實
一、吳得福前於民國96年間，因施用毒品案件，經本院以96年度
    毒聲字第1831號裁定送勒戒處所觀察、勒戒，因認有繼續施
    用毒品之傾向，再經本院以96年度毒聲字第2343號裁定令入
    戒治處所施以強制戒治，於97年9 月11日停止戒治處分釋放
    出所，並由臺灣板橋地方法院檢察署檢察官以97年度戒毒偵
    字第514 號為不起訴處分確定。復於98年間，因施用第二級
    毒品案件，經本院以99年度簡字第535 號判決判處有期徒刑
    3 月確定；又於99年間，因施用第二級毒品案件，經本院以
    99年度簡字第7446號判決判處有期徒刑5 月確定；再因施用
    第二級毒品案件，經本院以99年度簡字第5702號判決判處有
    期徒刑4 月、4 月，應執行有期徒刑6 月確定（以上所載於
    本件均不構成累犯）。
二、詎其仍不知悔改，(一)基於施用第一級毒品海洛因（下稱海洛
    因）及第二級毒品甲基安非他命（下稱甲基安非他命）之犯
    意，於99年7 月10日凌晨1 時50分許為警查獲前之某時，在
    臺北縣土城市（現改制為新北市土城區，下同）廣福街183
    號5 樓之居處內，以將海洛因及甲基安非他命同時置入玻璃
    球內，再以火燒烤玻璃球而吸食煙霧方式，同時施用海洛因
    與甲基安非他命1 次。嗣其因另案為臺灣板橋地方法院檢察
    署通緝，於99年7 月10日凌晨1 時50分許，在臺北縣板橋市
    （現改制為新北市板橋區，下同）四川路2 段47巷口前為警
    緝獲，再經警於同日徵得吳得福同意採集尿液送鑑驗結果，
    呈嗎啡及安非他命類（含甲基安非他命）陽性反應，而查悉
    上情。(二)復基於施用海洛因之犯意，於99年9 月9 日19時20
    分許為警採尿前回溯26小時內某時，在不詳地點，以不詳方
    式施用海洛因1 次；另基於施用甲基安非他命之犯意，於99
    年9 月8 日19時許，在其女友位於臺北縣土城市○○街183
    號5 樓住處內，以將甲基安非他命置入玻璃球燒烤之方式，
    施用甲基安非他命1 次。嗣其因另案為臺灣板橋地方法院檢
    察署通緝，於99年9 月9 日17時50分許，在臺北縣板橋市○
    ○路與信義路口為警緝獲，再經警於同日19時20分徵得吳得
    福同意採集尿液送鑑驗結果，呈嗎啡及安非他命類（含甲基
    安非他命）陽性反應，而查悉上情。
三、案經臺北縣政府（現改制為新北市政府）警察局板橋分局移
    送臺灣板橋地方法院檢察署檢察官偵查起訴。
    理  由
壹、程序方面：
    查本件被告吳得福所犯並非死刑、無期徒刑、最輕本刑為3
    年以上有期徒刑之罪或高等法院管轄第一審案件，而其於準
    備程序進行中，被告先就被訴事實均為有罪之陳述，經法官
    告知簡式審判程序之旨，並聽取公訴人及被告之意見後，本
    院認適宜改依簡式審判程序進行，爰依刑事訴訟法第273 條
    之1 第1 項、第284 條之1 規定，由本院合議庭以裁定由受
    命法官獨任進行簡式審判程序，合先敘明。
貳、實體方面：
一、上揭事實，業據被告於本院審理時坦承不諱，又被告上開兩
    次為警緝獲後採集其尿液送驗結果，均呈嗎啡及安非他命類
    （含甲基安非他命）陽性反應，此有臺北縣政府警察局板橋
    分局信義派出所偵辦毒品案件被移送人姓名及代碼對照表（
    檢體編號：A0000000）、臺北縣政府警察局板橋分局偵辦毒
    品危害防制條例案被移送人姓名及代碼對照表（檢體編號：
    A0000000）、台灣檢驗科技股份有限公司於99年7 月29日出
    具之濫用藥物檢驗報告（報告編號：UL/2010/70433） 及台
    灣檢驗科技股份有限公司於99年9 月24日出具之濫用藥物檢
    驗報告（報告編號：UL/2010/90316） 各1 份在卷可稽。又
    按海洛因經注射或吸入人體後，約百分之八十於24小時內自
    尿中排出，一般而言，尿液中能否驗出嗎啡陽性反應與其投
    與量、投與途徑、採尿時間、個人體質及檢測方法之靈敏度
    有關，國外曾有文獻報導注射6 毫克之海洛因鹽酸鹽，其代
    謝物嗎啡之平均可檢出時限約為26小時，業經行政院衛生署
    藥物食品檢驗局於81年9 月8 日以藥檢壹字第8114885 號函
    述綦詳；次按甲基安非他命經口服投與後約百分之七十於24
    小時內自尿中排出，約百分之九十於96小時內自尿中排出，
    由於甲基安非他命成分之檢出與其投與方式、投與量、個人
    體質、採尿時間與檢測儀器之精密度等諸多因素有關，因此
    僅憑尿液中呈安非他命陽性反應，並無法確實推算吸食時間
    距採集時間之長短，惟依上述資料推斷，最長可能不會超過
    4 日，亦經行政院衛生署藥物食品檢驗局81年2 月8 日（81
    ）藥檢一字第001156號函示明確。據上，被告兩次經警採集
    之尿液均經以氣相層析質譜儀分析法檢驗，既係呈嗎啡及安
    非他命類（含甲基安非他命）陽性反應，顯見被告應有在前
    揭犯罪時間施用海洛因及甲基安非他命之行為甚明。由此益
    徵被告之自白核與事實相符，堪以採信。又查，被告前於96
    年間，因施用毒品案件，經本院以96年度毒聲字第1831號裁
    定送勒戒處所觀察、勒戒，因認有繼續施用毒品之傾向，再
    經本院以96年度毒聲字第2343號裁定令入戒治處所施以強制
    戒治，於97年9 月11日停止戒治處分釋放出所，並由臺灣板
    橋地方法院檢察署檢察官以97年度戒毒偵字第514 號為不起
    訴處分確定，此有臺灣高等法院被告前案紀錄表存卷可考。
    綜上所述，足認被告係於前揭強制戒治執行完畢釋放後5 年
    內，再犯本件施用第一、二級毒品犯行至明。本案事證明確
    ，被告犯行均堪以認定，應依法論科。
二、查海洛因及甲基安非他命，分屬於毒品危害防制條例第2 條
    第2 項第1 、2 款所規定之第一、二級毒品。核被告所為，
    係犯毒品危害防制條例第10條第1 項、第2 項之施用第一、
    二級毒品罪。被告施用前持有第一、二級毒品之低度行為，
    各為進而施用第一、二毒品之高度行為所吸收，均不另論罪
    。又被告所為上開事實欄二(一)所載犯行，係一行為同時觸犯
    2 罪名，屬想像競合，應從一重之施用第一級毒品罪處斷。
    雖公訴意旨認為被告所犯上開二罪名，係基於各別犯意，行
    為互殊，應予分論併罰，惟查，依據卷附前揭濫用藥物檢驗
    報告（報告編號：UL/2010/70433 ）所示，固然被告尿液係
    呈嗎啡及甲基安非他命陽性反應，惟此至多僅可證明被告確
    有施用海洛因及甲基安非他命之事實，並無足據此認定被告
    究係分別或同時施用海洛因及甲基安非他命，而按非法施用
    毒品之方式，並無固定模式，不同吸毒族群及不同毒品種類
    ，可能有不同的施用方式，此為本院職務上所已知之事實，
    則被告既堅稱其係於99年7 月10日凌晨某時將上開兩種毒品
    混合施用，復查無積極證據證明被告係分別施用，則依罪證
    有疑利於被告之原則，公訴意旨認就所犯此2 罪部分應予分
    論併罰，尚有未恰，附此敘明。又被告所犯上開三罪名（即
    犯罪事實欄二(一)所載之施用第一級毒品罪及犯罪事實欄二(二)
    所載之施用第一級毒品罪、施用第二級毒品罪），犯意各別
    ，行為互殊，應予分論併罰。爰審酌被告有多次施用毒品前
    科，有上開前案紀錄表在卷可稽，品行非佳，且曾經強制戒
    治執行完畢，竟再為本件施用毒品犯行，顯見其不思悔改，
    自制力亦顯不佳，足以戕害其身心，滋生其他犯罪，惡化治
    安，嚴重損及公益；惟另考量被告於犯後已坦承犯行，而其
    施用毒品行為於本質上係屬自我戕害行為，反社會性之程度
    應屬較低等一切情狀，各量處如主文所示之刑，並定其應執
    行刑，以資懲儆。
據上論斷，應依刑事訴訟法第273 條之1 第1 項、第299 條第1
項前段，毒品危害防制條例第10條第1 項、第2 項，刑法第11條
前段、第55條、第51條第5 款，判決如主文。
本案經檢察官莊惠真到庭執行職務。
中    華    民    國    100   年    4     月    21    日
                  刑事第十三庭    法  官  林淑婷
上列正本證明與原本無異。
如不服本判決，應於判決送達後10日內敘明上訴理由，向本院提
出上訴狀 (應附繕本) ，上訴於臺灣高等法院。其未敘述上訴理
由者，應於上訴期間屆滿後20日內向本院補提理由書「切勿逕送
上級法院」。
                                  書記官  梁宜庭
中    華    民    國   100    年    4     月    22    日
附錄本案論罪科刑法條全文：
毒品危害防制條例第10條
施用第一級毒品者，處六月以上五年以下有期徒刑。
施用第二級毒品者，處三年以下有期徒刑。